【裁判字號】    89,台上,5259
【裁判日期】    890831
【裁判案由】    違反麻醉藥品管理條例
【裁判全文】
最高法院刑事判決                              八十九年度台上字第五二五九號
    上  訴  人  甲○○
右上訴人因違反麻醉藥品管理條例案件，不服台灣高等法院中華民國八十九年五月三
十日第二審判決（八十九年度上訴字第一四二號，起訴案號：台灣台北地方法院檢察
署八十七年度偵字第二三五三號），提起上訴，本院判決如左：
    主  文
上訴駁回。
    理  由
按刑事訴訟法第三百七十七條規定：上訴於第三審法院，非以判決違背法令為理由，
不得為之。是提起第三審上訴，應以原判決違背法令為理由，係屬法定要件。且必須
依據卷內資料為具體之指摘，並足據以辨認原判決已具備違背法令之形式，始屬相當
。本件上訴人甲○○上訴意旨略以：按修正前麻醉藥品管理條例第十三條之一第二項
第一款之販賣化學合成麻醉藥品罪雖不以販入之後復行賣出為要件，但必須以營利為
目的將安非他命予以販入或賣出，有一於此，其犯罪即告成立。上訴人販入之始並無
營利意圖，嗣雖起意販賣，僅能以意圖販賣而持有罪刑論處。又上訴人於警訊中遭脅
迫，始自白犯行，此項自白不得採為上訴人論罪之依據云云。查原判決認定上訴人意
圖營利，於民國八十七年一月二十四日，向綽號「長腳」之成年男子，以新台幣（下
同）三萬元價格，購入化學合成麻醉藥品安非他命約半兩（起訴書誤載為十八公克）
，即用保濟丸瓶及規格不等之塑膠袋加以分裝伺機出售，其中保濟丸瓶裝每瓶欲以五
千元出售，中包、小包塑膠袋裝欲分別以三千元、一千元不等價格販售。尚未出售即
於八十七年一月二十五日上午十時四十五分許，在其台北市○○街二五六巷三號之住
所為警查獲，並扣得上訴人所有保濟丸瓶之安非他命六瓶（淨重共六公克）、中塑膠
袋裝安非他命二十包（淨重共六公克）、小塑膠袋裝之安非他命三包（淨重共○‧六
公克）及供分裝安非他命之空塑膠袋十五個等情，係依憑上訴人之自白，並有上開查
扣物及鑑定報告書等證據，資以認定上訴人有販賣安非他命之事實，因而撤銷第一審
關於販賣安非他命部分之判決，改判仍論處上訴人非法販賣化學合成麻醉藥品罪刑，
已明其所憑之證據及認定之理由，並以上訴人所辯：其向「長腳」販入之安非他命
意在供自己吸食且購入時即已分裝完畢，及其於警訊中遭警察逼迫稱：如不承認，其
友人葉昇睦、蔡倩玉將不得離去，及偵查中為求交保才自白云云。惟以上訴人非但於
第一次偵訊中為自白，於第四次偵訊中亦為相同之供述，且歷次偵訊中未曾為自白非
任意性之陳述，足見所辯上情，應係卸責飾詞，不足採信，於理由中詳加指駁與說明
，從形式上觀察，並無違背法令之情形存在。次按上訴人於八十七年三月五日偵訊中
供明：「安非他命一公克賣五千元，成本為三千至四千元」，顯見其有低買高賣之營
利意圖，其於八十七年一月二十五日偵訊中供明：「我昨天剛去買回來，準備要賣，
還沒有賣出去」，上訴人意圖營利而販入安非他命，雖未及賣出，其販賣之犯行，亦
告成立。又上訴人所指其於警訊中之自白非出於任意性云云，不足採信，業經原審於
理由中詳加說明，且上訴人於偵查中迭次供明意圖營利及販入之情，如捨上訴人於警
訊中之自白不採，於判決之結果亦不生影響，猶不得指為違法。上訴意旨未依卷內訴
訟資料，具體指摘原判決不適用何種法則或如何適用不當，徒就原審採證認事職權之
正當行使，及原判決已說明之事項為事實上之爭執，核與法律規定得為第三審上訴理
由之違法情形不相適合，其上訴為違背法律上之程式，應予駁回。
據上論結，應依刑事訴訟法第三百九十五條前段，判決如主文。
中      華      民      國    八十九    年      八      月    三十一    日
                              最高法院刑事第十一庭
                                  審判長法官  莊  登  照
                                        法官  洪  明  輝
                                        法官  蔡  清  遊
                                        法官  黃  一  鑫
                                        法官  林  秀  夫
      右正本證明與原本無異
                                              書  記  官
中      華      民      國    八十九    年      九      月      六      日


司法院資訊處製作；財團法人民間司法改革基金會備份。
